【裁判字號】    97,訴,3303
【裁判日期】    971231
【裁判案由】    毒品危害防制條例
【裁判全文】
臺灣板橋地方法院刑事判決              97年度訴字第3303號
公  訴  人  臺灣板橋地方法院檢察署檢察官
被      告  甲○○
                    （現另案於臺灣臺南監獄執行中）
選任辯護人  周國榮律師
上列被告因毒品危害防制條例案件，經檢察官提起公訴（96年度
偵字第12036號），本院判決如下：
    主  文
甲○○持有第一級毒品，累犯，處有期徒刑肆月。扣案之第一級
毒品海洛因貳包（合計驗餘淨重肆點伍肆公克），沒收銷燬之。
又意圖販賣而持有第二級毒品，累犯，處有期徒刑伍年貳月。扣
案之第二級毒品甲基安非他命柒包（合計驗餘總毛重壹佰玖拾柒
公克），均沒收銷燬之。應執行有期徒刑伍年肆月。扣案之第一
級毒品海洛因貳包（合計驗餘淨重肆點伍肆公克）、第二級毒品
甲基安非他命柒包（合計驗餘總毛重壹佰玖拾柒公克），均沒收
銷燬之。
    事  實
一、甲○○前於民國91年間因竊盜案件，經臺灣桃園地方法院於
    92年8 月21日以92年度易緝字第39號判處有期徒刑1 年6 月
    確定，甫於94年6 月26日執行完畢（於本件構成累犯）。詎
    其猶不知悔改，明知海洛因、甲基安非他命係政府公告查禁
    之第1 級、第2 級毒品，不得販賣、持有、施用，於96年5
    月中旬某日，在臺北縣土城市某處，以不詳價格，向姓名、
    年籍不詳，綽號「姊仔」之成年女子，購買第1 級毒品海洛
    因2 包（合計驗餘淨重4.54公克），及於96年5 月22日，在
    屏東縣某處，以新臺幣（下同）30多萬元之代價，向姓名、
    年籍不詳之成年男子，購買第2 級毒品甲基安非他命7 包（
    合計驗餘總毛重197 公克），本欲供己施用，惟於購入甲基
    安非他命後，因其見有管道可獲得甲基安非他命，且不致於
    影響其施用甲基安非他命之供應來源，遂另基於意圖販賣而
    持有第2 級毒品甲基安非他命之犯意，將甲基安非他命藏放
    在臺北縣新莊市○○路377 巷37號2 樓租屋處，伺機出售。
    嗣於96年5 月23日13時25分許，甲○○尚未著手販賣第2 級
    毒品甲基安非他命，及施用第1 級毒品海洛因、第2 級毒品
    甲基安非他命之際，即為警接獲線報，持本院法官核發之搜
    索票前往上址搜索，扣得第1 級毒品海洛因2 包（合計驗餘
    淨重4.54公克）、第2 級毒品甲基安非他命7 包（合計驗餘
    總毛重197 公克）。
二、案經臺北縣政府警察局汐止分局報請臺灣板橋地方法院檢察
    署檢察官偵查起訴。
    理  由
一、被告以外之人於審判外之言詞或書面陳述，除法律有規定者
    外，不得作為證據。次按被告以外之人於審判外之陳述，經
    當事人於審判程序同意作為證據，法院審酌該言詞陳述或書
    面陳述作成時之情況，認為適當者，亦得為證據。當事人、
    代理人或辯護人於法院調查證據時，知有第159 條第1 項不
    得為證據之情形，而未於言詞辯論終結前聲明異議者，視為
    有前項之同意，刑事訴訟法第159 條第1 項及第159 條之5
    分別定有明文。本件經調查之證據，被告、辯護人及檢察官
    對證據能力並無意見，且本院認為並無刑事訴訟法第159 條
    之4 之顯有不可信之情況與不得作為證據之情形，自有證據
    能力。
二、上開事實業據被告甲○○於本院審理中自白不諱（見本院97
    年12月10日審判筆錄），並經證人即查獲之員警嚴戊坤、王
    正誠於偵查中之證述屬實（見臺灣板橋地方法院檢察署96年
    度偵字第12036 號偵查卷第91頁、第100 頁），並有第1 級
    毒品海洛因2 包（合計驗餘淨重4.54公克）、第2 級毒品甲
    基安非他命7 包（合計驗餘總毛重197 公克）扣案可稽（見
    上開偵查卷第26頁）。而扣案之甲基安非他命7 包（合計驗
    餘總毛重197 公克），經送內政部警政署刑事警察局鑑定結
    果，確檢出第2 級毒品甲基安非他命成分；另扣案之海洛因
    2 包（合計驗餘淨重4.54公克），經送法務部調查局鑑定結
    果，確含第1 級毒品海洛因成分等情，有內政部警政署刑事
    警察局及法務部調查局鑑定書各1 份在卷可憑（見上開偵查
    卷第82頁、第88頁），此外，復有搜索扣押筆錄暨扣押物品
    目錄表1 份、查獲照片15張（見上開偵查卷第22頁至第26頁
    、第38頁至第45頁）。又被告為警查獲後所採集之尿液經送
    鑑定結果呈鴉片及安非他命類陰性反應，有被告甲○○之尿
    液檢體編號對照表、臺灣檢驗科技股份有限公司濫用藥物尿
    液檢驗報告各1 紙附卷可稽（見本院刑事卷），足徵被告之
    自白核與事實相符。本案事證明確，被告持有第1 級毒品及
    意圖販賣而持有第2 級毒品之犯行均堪認定，自應依法論科
    。
三、核被告所為，係犯毒品危害防制條例第5 條第2 項之意圖販
    賣而持有第2 級毒品罪及同條例第11條第1 項之持有第1 級
    毒品罪。公訴人認被告就上開意圖販賣而持有第2 級毒品甲
    基安非他命犯行部分，與陸榮林間有犯意聯絡，均為共同正
    犯，惟被告於本院審理中供稱購買甲基安非他命之錢是其向
    不詳姓名、年籍之人所借，無積極證據證明被告與陸榮林就
    意圖販賣而持有第2 級毒品甲基安非他命之犯行間有犯意聯
    絡及行為分擔，附此敘明。被告所犯上開2 罪間，犯意個別
    ，行為互殊，應予分論併罰。末查，被告有如事實欄所載之
    論罪科刑及執行情形，此有臺灣高等法院被告前案紀錄表1
    份在卷可查，其於有期徒刑執行完畢後，5 年內再犯本件有
    期徒刑以上之2 罪，為累犯，均應依刑法第47條第1 項之規
    定加重其刑。爰審酌被告持有海洛因、甲基安非他命原欲供
    己施用，後方意圖販賣甲基安非他命牟利，欲散播毒害於國
    人，損人利己，惡性非輕，其未及賣出甲基安非他命，且尚
    未及施用第1 級毒品海洛因，即為警查獲，及其素行、生活
    狀況、犯罪之動機、目的、手段及犯後自白犯行，犯後態度
    尚佳等一切情狀，各量處如主文所示之刑，並定其應執行之
    刑。
四、扣案之海洛因2 包（合計驗餘淨重4.54公克）、甲基安非他
    命7 包（合計驗餘毛重197 公克），分屬第1 、2 級毒品（
    其內毒品與外袋無法析離完盡，應概認屬查獲之毒品），不
    問屬何人所有，應依毒品危害防制條例第18條第1 項前段規
    定沒收銷燬之。另扣案之電子磅秤1 台、分裝匙3 支、分裝
    袋100 個、葡萄糖2 包，雖係被告所有，惟被告於本院審理
    中供承上開物品係預備供施用海洛因所用之物，與本案無涉
    ，爰均不併予宣告沒收，附此敘明。
據上論斷，應依刑事訴訟法第299 條第1 項前段，毒品危害防制
條例第5 條第2 項、第11條第1 項、第18條第1 項前段，刑法第
11條前段、第47條第1 項、第51條第5 款，判決如主文。
本案經檢察官王家春到庭執行職務。
中    華    民    國    97    年    12    月    31    日
                 刑事第十九庭 審判長 法  官 曾正耀
                                     法  官 張兆光
                                     法  官 林鈺琅
上列正本證明與原本無異。
如不服本判決，應於判決送達後10日內敘明上訴理由，向本院提
出上訴狀 (應附繕本) ，上訴於臺灣高等法院。其未敘述上訴理
由者，應於上訴期間屆滿後20日內向本院補提理由書「切勿逕送
上級法院」。
                                     書記官 田世杰
中    華    民    國    97    年    12    月    31    日
附錄本案論罪科刑法條全文：
毒品危害防制條例第5條第2項
意圖販賣而持有第2 級毒品者，處5 年以上有期徒刑，得併科新
臺幣5 百萬元以下罰金。
毒品危害防制條例第11條第1項
持有第1 級毒品者，處3 年以下有期徒刑、拘役或新臺幣5 萬元
以下罰金。


司法院資訊處製作；財團法人民間司法改革基金會備份。
